臺灣士林地方法院刑事判決
                                  111年度審金訴字第252號
                                  111年度審金訴字第253號
公  訴  人  臺灣士林地方檢察署檢察官鄭世揚
被      告  陳品聿

上列被告因詐欺等案件，經檢察官先後提起公訴（111 年度偵緝
字第344 號、第345 號、第346 號、111 年度偵字第2350號），
經本院合併審理後，被告於本院準備程序中就被訴事實均為有罪
之陳述，經本院合議庭裁定由受命法官獨任以簡式審判程序審理
後，本院判決如下：
    主  文
陳品聿犯三人以上共同詐欺取財罪，共貳拾貳罪，各處有期徒刑
壹年壹月；應執行有期徒刑貳年肆月。
未扣案之犯罪所得新臺幣壹萬柒仟元沒收，於全部或一部不能沒
收或不宜執行沒收時，追徵其價額。　　
　　事實及理由
一、本件犯罪事實及證據，除引用附件一即檢察官111 年度偵緝
    字第345 號、第346 號起訴書，與附件二即111 年度偵字第
    2350號、111 年度偵緝字第344 號起訴書之記載外，更正並
    補充如下：
　㈠犯罪事實部分：
　⒈附件一起訴書部分：
　　⑴刪除犯罪事實欄二所載「陳佳佩」；
　　⑵更正附表匯入帳號(人頭帳戶)欄編號1 至5 部分所載「000
      -000000000000000 」為「000-00000000000000」、其編
      號10至11部分所載「000-000000000000」為「000-000000
      000000」；匯款時間欄編號12所載「16:25」為「18:25」
      。
　⒉附件二起訴書部分：
　　⑴更正附表詐騙帳戶欄所載「000-0000000000000 」為「000
      -00000000000000」、被害時間欄被害人廖婕汝部分所載
      「19時24分」為「16時37分」、其被害人賴柏翔部分所載
      「16時27分」為「16時55分」。　　　　　　　　　
　㈡證據部分，補充「被告陳品聿於本院準備程序中之自白」。
二、核被告陳品聿所為，係犯刑法第339 條之4 第1 項第2 款之
    3 人以上共同詐欺取財罪，及洗錢防制法第14條之洗錢罪。
　　被告與「陳紹元」、「蔡玉祥」、「KK」及「威士忌」等詐
    欺集團成員間，就本案犯行有犯意聯絡及行為分擔，為共同
    正犯。被告分次於提款後將款項上繳給其他詐欺集團成員，
    本身既係在完成該次詐欺之取財階段，亦係在著手開始洗錢
    行為，此均係以1 行為同時觸犯上開2 罪名之想像競合犯，
    應依刑法第55條規定，分別從一重之三人以上詐欺取財罪處
    斷。被告雖僅在110 年11月10日、11月11日及11月12日，3 
     次傳接本案共22名被害人之款項，惟斟酌上開被害人係分
    別受到詐騙匯款，各個被害人之受害情節並不相同，客觀上
    應按該詐欺集團施用詐術之此一主要行為外觀，分開評價，
    較為合理，至渠等事後偶然由被告彙整收款之動作，在論罪
    上較無重要性，是故，應認被告最後共犯22個3 人以上共同
    詐欺取財罪，該22罪分別侵害不同被害人之財產法益，應分
    論併罰。
三、爰審酌被告先前尚無相類之詐欺犯罪前科，有臺灣高等法院
    被告前案紀錄表可考，其僅因貪圖小利，甘為詐欺集團擔任
    車手，從事本案之詐欺、洗錢犯罪，不僅使偵查機關難以透
    過帳戶追查幕後黑手，平添破案困難，更直接造成被害人之
    鉅額金錢損失，犯罪之動機、目的與手段，均無可取，犯後
    雖坦承犯行，然並未能與被害人等達成和解，另考量各個被
    害人所受之個別損失，被告之年齡智識、生活經驗、家庭及
    經濟狀況與其他一切情狀，分別量處如主文所示之刑，以示
    懲儆。
四、被告共犯22個詐欺罪，如上所述，應分論併罰，考量人之生
    命有限，故刑罰對受刑人所造成金錢損失或自由喪失之痛苦
    程度，乃隨刑度增加而生加乘效果，並非單純以等比方式遞
    增，而被告係於短暫3 天內，與同一個詐欺集團成員共犯前
    述各罪，犯罪原因與時空背景相似，法律上雖分開論罪，事
    實上各次行為間當有相當關聯，且該22罪在個別論罪時，不
    免均需審酌被告之主觀惡性、前科素行、犯後態度等個人因
    素，以及立法上特別針對此類犯罪之加重處罰事由（如3 人
    以上共犯），故如以累加方式定其執行刑，不免重複評價前
    開量刑因素，致使罰過其罪，爰以該22罪所宣告各刑中之最
    長期以上，各刑合併之刑期以下為基礎，參酌被告提領被害
    人款項之總金額高達新臺幣（下同）0000000 元（附件一起
    訴書部分為968085元，附件二起訴書部分為548950元），另
    斟酌其日後服刑時，對刑罰之適應性與教化可能等情，酌定
    其執行刑如主文所示。　
五、沒收追徵：
　　被告自承分別於110 年11月10日、11月11日及11月12日三次
    提款，所取得的報酬各為5000元、4000元及8000元（111 年
    度偵緝字第344 號卷第30頁、第31頁、第32頁)，合計其不
    法所得為17000 元，前項犯罪所得應依刑法第38條之1 第1 
     項前段、第3 項規定沒收，於全部或一部不能沒收或不宜
    執行沒收時，追徵其價額。本件如附件一、附件二起訴書所
    示之被害人並得依刑事訴訟法第473 條第1 項規定，於裁判
    確定後1 年內，向檢察官聲請發還已沒收之犯罪所得，或給
    付其變價，併此敘明。
六、適用法條：
    刑事訴訟法第273 條之1 第1 項、第299 條第1 項前段、第
    310 條之2 、第454 條，洗錢防制法第14條第1 項，刑法第
    11條前段、第28條、第339 條之4 第1 項第2 款、第55條、
    第51條第5 款、第38條之1 第1 項前段、第3 項，刑法施行
    法第1 條之1 第1 項。
七、上訴教示：
    如不服本判決應於收受送達後20日內向本院提出上訴書狀，
    並應敘述具體理由；未敘述上訴理由者，應於上訴期間屆滿
    後20日內向本院補提理由書（均須按他造當事人之人數附繕
    本），提起上訴，切勿逕送上級法院。
本案經檢察官林在培到庭執行職務。
中　　華　　民　　國　　111 　年　　5 　　月　　16　　日
                  刑事第九庭法  官  陳彥宏  
以上正本證明與原本無異。
因疫情而遲誤不變期間，得向法院聲請回復原狀。
                            書記官  李文瑜
中　　華　　民　　國　　111 　年　　5 　　月　　17　　日
附錄本案論罪科刑法條全文：
洗錢防制法第2 條第1 款、第2 款
本法所稱洗錢，指下列行為：
一、意圖掩飾或隱匿特定犯罪所得來源，或使他人逃避刑事追訴
    ，而移轉或變更特定犯罪所得。
二、掩飾或隱匿特定犯罪所得之本質、來源、去向、所在、所有
    權、處分權或其他權益者。

洗錢防制法第14條第1 項
有第二條各款所列洗錢行為者，處七年以下有期徒刑，併科新臺
幣五百萬元以下罰金。

刑法第339 條之4 第1 項第2 款
犯第三百三十九條詐欺罪而有下列情形之一者，處一年以上七年
以下有期徒刑，得併科一百萬元以下罰金：
二、三人以上共同犯之。